【裁判字號】    97,消債更,142
【裁判日期】    970703
【裁判案由】    更生
【裁判全文】
臺灣桃園地方法院民事裁定           97年度消債更字第142號
聲  請  人
即  債務人  甲○○
                      樓
上列當事人聲請消費者債務清理事件，本院裁定如下：
    主  文
更生及保全處分之聲請均駁回。
聲請費用由聲請人負擔。
    理  由
一、按更生之聲請有下列情形之一者，應駁回之：一、債務人曾
    依本條例或破產法之規定而受刑之宣告；二、債務人曾經法
    院認可和解、更生或調協，因可歸責於己之事由，致未履行
    其條件；三、債務人經法院通知，無正當理由而不到場，或
    到場而不為真實之陳述，或拒絕提出關係文件或為財產變動
    狀況之報告，消費者債務清理條例第46條定有明文。又聲請
    更生或清算不合程式或不備其他要件者，法院應以裁定駁回
    之，但其情形可以補正者，法院應定期間先命補正，復為同
    條例第8 條所明定。
二、查本件債務人向本院聲請更生，雖主張：其於消費者債務清
    理條例施行前，曾依照中華民國銀行公會會員辦理消費金融
    案件無擔保債務協商機制與金融機構成立協商（下稱債務協
    商），惟因有不可歸責於己致履行顯有重大困難之事由致無
    從履約，且其無擔保或無優先權之債務總額為新臺幣634,00
    3 元，未逾1,200 萬元，復未經法院裁定開始清算程式或宣
    告破產云云。惟查：本件債務人確曾於民國95年間與各債權
    銀行成立債務協商乙節，業據債務人提出財團法人金融聯合
    徵信中心債務清理條例前置協商專用債權人清冊在卷足憑，
    可資憑信。債務人聲請更生，就因成立協商後有何不可歸責
    於己致履行顯有重大困難之事由與證據釋明部分，雖陳述係
    為：其於95年協商後每月須繳款17,400元，且安泰銀行之貸
    款因有信保無法列入協商，及花旗新辦卡也不能列入，如此
    每月應付款達2 萬餘元，而其月入約16,000元至22,000元間
    ，無法支付，同年6 月小孩出生後開銷更大，之後公司停業
    ，只好向家人借錢，因累積數萬元，也無法再借等語，惟查
    ，上開其所謂安泰銀行之貸款，依其所列清冊係信用貸款，
    金額僅83,000元，又所列本件聲請前兩年內必要支出基本生
    活所需每月3,500 元，另列房租每月5,000 元，然依所提出
    之房屋租賃契約書係由其配偶尤志鴻為承租人，縱認債務人
    亦有負擔之必要，亦應僅負擔二分之一即2,500 元，而依債
    務人所提出薪津明細表所示，其於97年2 、3 月之應領金額
    均達29,000元，所提出最後月份即同年4 月之應領金額亦有
    27,450元，且依上述97年4 月15日所列印債務清理條例前置
    協商專用債權人清冊之記載，其就債務協商仍在履約狀態，
    而依最大債權銀行即台新國際商業銀行之陳報，債務人係於
    97年6 月10日始毀諾，有該行台新債協97法字第20032 號函
    在卷可參，則債務人於97年5 月16日提出本件聲請，是否確
    有不可因成立協商後有何不可歸責於己致履行顯有重大困難
    之事由，本院認尚有訊問之必要，乃定期於97年7 月2 日通
    知債務人本人到院，惟債務人無正當理由而未於前述期日到
    院，又前述通知確於97年6 月6 日送達債務人，此有送達回
    證乙紙在卷足憑。本件既有消費者債務清理條例第46條第3
    款所定情形，且上開欠缺又屬無從補正，依上說明，自應駁
    回其更生之聲請。
三、又本件既有上開應予駁回其更生聲請之事由，業如前述，是
    聲請人一併聲請本院應對其財產予以保全處分，即無必要，
    應併予駁回，爰裁定如主文所示。
中    華    民    國    97    年    7     月    3     日
              民事第一庭    法      官  范明達
上為正本係照原本作成
如不服本裁定，應於裁定送達後10日內，以書狀向本院提出抗告
，並繳納抗告費新臺幣1千元
中    華    民    國    97    年    7     月    3     日
                            書  記  官  張豐松


司法院資訊處製作；財團法人民間司法改革基金會備份。
